【裁判字號】    90,易,49
【裁判日期】    900130
【裁判案由】    竊盜等
【裁判全文】
臺灣臺中地方法院刑事判決                              九十年度易字第四九號
    公  訴  人  臺灣台中地方法院檢察署檢察官
    被      告  乙○○
右列被告因竊盜等案件，經檢察官提起公訴（八十九年度偵字第一七七八七號），本
院判決如左：
    主  文
乙○○侵占離本人所持有之物，處罰金伍佰元，如易服勞役，以參佰元折算壹日；又
竊盜，累犯，處有期徒刑陸月，如易科罰金，以參佰元折算壹日。
    事  實
一、乙○○前曾有二次竊盜犯行，其中於民國（下同）八十七年三月間，因竊盜案件
    ，經本院判處有期徒刑十月，並於八十八年五月二十八日執行完畢，詎仍不知悔
    改，明知車輛報銷則需將車牌繳回監理站所，竟於八十九年六月至九月間某不詳
    日期，在台中市○○路○○路段之廢棄物清理場，見ＳＮ─九八五五號自小客車
    車牌二面丟棄於現場（該車牌乃方群廣告有限公司所有，於八十九年五月十日十
    三時零五分遭竊），明知其乃離本人所持有之物，竟因其所駕駛中之原車牌號碼
    ＰＴ─一二０九號自用小貨車車牌因交通違規遭吊扣，及ＯＫ─七四二號營業小
    客車之車牌業已繳銷（後者乙○○僅購入車身），為免行駛時遭警取締，而意圖
    為自己不法之所有，將上揭ＳＮ─九八五五號自小客車車牌二面侵占入己，並分
    別懸掛在該自用小貨車前方及營業小客車後方上使用。迨至八十九年十月三十一
    日十二時十五分許，乙○○駕駛該懸掛ＳＮ─九八五五號車牌之營業小客車，行
    至台中縣神岡鄉○○村○○路外大甲溪河川地，見有甲○○種植之火龍果樹，復
    另行基於為自己不法所有之意圖，徒手竊取價值新台幣（下同）五、六百元之火
    龍果二十顆，得手後裝載駛離，嗣為甲○○發覺，自後尾隨加以拍照，報警查獲
    上情，惟上揭ＳＮ─九八五五號車牌已為乙○○畏罪擲入大甲溪內丟棄而未扣案
    。乙○○另於九十年一月四日二時許，駕駛懸掛另一面ＳＮ─九八五五號車牌之
    自用小貨車行經台中縣石岡鄉○○村○○路和盛巷口為警查獲。
二、案經台中縣警察局豐原分局報請臺灣臺中地方法院檢察署檢察官偵查起訴。
    理  由
一、訊據被告乙○○坦承右開侵占及竊盜之犯行不諱，核與被害人甲○○於警訊時指
    述失竊情節相符，有該訊問筆錄在卷可按，並有被害人拍攝被告駕駛懸掛ＳＮ─
    九八五五號車牌之小客車相片三張、上揭ＳＮ─九八五五號及ＯＫ─七四二號之
    車籍資料二紙、警製車牌失竊資料個別查詢報表及贓物領據各一紙附卷可稽，足
    見被告自白與事實相符，本件事證業臻明確，被告犯行洵堪認定。
二、核被告所為，係犯刑法第三百二十條第一項竊盜罪、同法第三百三十七條侵占罪
    。其所犯前開二罪，犯意各別，行為互異，應予分論併罰。又被告前曾於八十七
    年三月間，因竊盜案件，經本院判處有期徒刑十月，於八十八年五月二十八日執
    行完畢，有台灣台中地方法院檢察署刑案資料查註紀錄表及台灣高等法院被告全
    國前案記錄表各一紙在卷可稽，其受有期徒刑之執行完畢後，五年以內再犯本件
    竊盜之有期徒刑以上之罪，為累犯，就此部分應依刑法第四十七條規定加重其刑
    。爰審酌被告前已有竊盜二次犯行，此次復犯，且侵占他人所有車牌以逃避臨檢
    ，顯無悔改之意，惟考以其侵占物品價值，竊得火龍果市價五、六百元，價值非
    鉅，及犯後均能直承犯行，態度良好等一切情狀，分別量處如主文所示之刑，並
    分別諭知易科罰金、易服勞役之折算標準（按竊盜罪之法定刑度為五年以下有期
    徒刑、拘役或五百元以下罰金，而被告竊盜行為時為八十九年十月三十一日，彼
    時犯案時之刑法第四十一條係限於最重本刑為三年以下有期徒刑之罪，而受六個
    月以下有期徒刑或拘役之宣告，因身體、教育、職業、家庭之關係，執行顯有困
    難者方得易科罰金，而該法條業於九十年一月十日修正為刑法第四十一條第一項
    前段：「犯最重本刑為五年以下有期徒刑以下之刑之罪，而受六個月以下有期徒
    刑或拘役之宣告，因身體、教育、職業、家庭之關係或其他正當事由，執行顯有
    困難者，得以一元以上三元以下折算一日」，於九十年一月十日經總統公布，並
    於同月十二日生效，比較被告行為前後之法律，以裁判時之新法對於被告較為有
    利，依刑法第二條第一項前段規定自應適用最有利於行為人之法律，是本院量處
    被告所犯竊盜罪為有期徒刑六月，仍應諭知易科罰金之折算標準，附此敘明）。
據上論斷，應依刑事訴訟法第二百九十九條第一項前段，刑法第二條第一項前段、第
三百二十條第一項、第三百三十七條、第四十七條、修正後刑法第四十一條第一項前
段、第四十二條第二項、第五十一條第十款，罰金罰鍰提高標準條例第一條前段、第
二條，判決如主文。
中    華    民    國    九十      年      一      月          三十      日
                                        法  官  賴  妙  雲
右正本證明與原本無異。
如不服本判決，應於送達後十日內向本院提出上訴狀(須附繕本)，上訴於台灣高等
法院台中分院。
                                        書記官
中    華    民    國    九十      年      一        月      三十一      日
附錄論罪科刑法條
刑法第三百二十條第一項
意圖為自己或第三人不法之所有，而竊取他人之動產者，為竊盜罪，處五年以下有期
徒刑、拘役或五百元以下罰金。
意圖為自己或第三人不法之利益，而竊佔他人之不動產者，依前項之規定處斷。
前二項之未遂犯罰之。
刑法第三百三十七條
意圖為自己或第三人不法之所有，而侵占遺失物、漂流物或其他離本人所持有之物者
，處五百元以下罰金。


司法院資訊處製作；財團法人民間司法改革基金會備份。
